【裁判字號】    97,訴,37
【裁判日期】    970527
【裁判案由】    毒品危害防制條例
【裁判全文】
臺灣板橋地方法院刑事判決                97年度訴字第37號
公  訴  人  臺灣板橋地方法院檢察署檢察官
被      告  甲○○
上列被告因違反毒品危害防制條例案件，經檢察官聲請簡易判決
處刑（96年度毒偵字第8729號），本院受理後（96年度簡字第83
13號）認不宜以簡易程序而改以通常程序，且被告於本院準備程
序進行中，就被訴犯罪事實為有罪之陳述，本院告知簡式審判程
序之旨，並聽取其與公訴人之意見後，經合議庭裁定由受命法官
獨任進行簡式審判程序審理後，判決如下：
    主  文
甲○○施用第一級毒品，處有期徒刑陸月，扣案之第一級毒品海
洛因貳包（驗餘合計淨重零點貳肆公克），均沒收銷燬之，扣案
包裝該海洛因之塑膠袋貳只，均沒收；又施用第二級毒品，處有
期徒刑參月，扣案之第二級毒品甲基安非他命貳包（驗餘合計淨
重壹點伍捌柒公克），均沒收銷燬之，扣案包裝該甲基安非他命
之塑膠袋貳只及吸食器貳組，均沒收。應執行有期徒刑捌月，扣
案之第一級毒品海洛因貳包（驗餘合計淨重零點貳肆公克）及第
二級毒品甲基安非他命貳包（驗餘合計淨重壹點伍捌柒公克），
均沒收銷燬之，扣案包裝該海洛因之塑膠袋貳只、包裝該甲基安
非他命之塑膠袋貳只及吸食器貳組，均沒收。
    事  實
一、甲○○前於民國93年間因施用毒品案件，經本院以93年度毒
    聲字第282 號刑事裁定送觀察、勒戒後認有繼續施用毒品傾
    向，由本院95年度毒聲字第979 號刑事裁定令入戒治處所施
    以強制戒治1 年，並於96年4 月18日停止戒治出所，且於96
    年5 月18日戒治期滿，並經臺灣板橋地方法院檢察署（下稱
    板橋地檢署）檢察官以96年度戒毒偵字第235 號為不起訴處
    分確定。詎其仍不知悔改，竟於強制戒治執行完畢釋放後5
    年內，猶分別基於施用第一級毒品海洛因及第二級毒品甲基
    安非他命（聲請書誤載為安非他命，下同）之犯意，於96年
    10月24日中午12時許，在臺北縣板橋市某旅館內，分別以香
    煙摻海洛因方式施用海洛因，及以吸食器燒煙方式施用甲基
    安非他命；嗣於同日下午5 時許，在臺北縣板橋市○○街2
    巷36號前為警查獲，並扣得海洛因2 包（驗餘合計淨重0.24
    公克）及甲基安非他命2 包（驗餘合計淨重1.587 公克）及
    其所有供施用甲基安非他命用之吸食器2 組，並經採集其尿
    液送驗，結果呈海洛因代謝物之嗎啡及安非他命、甲基安非
    他命之陽性反應，始查知上情。
二、案經臺北縣政府警察局板橋分局報告板橋地檢署檢察官偵查
    後聲請簡易判決處刑。
    理  由
壹、程序方面：本件被告甲○○所犯係死刑、無期徒刑、最輕本
    刑3 年以上有期徒刑以外之罪，其於準備程序就前揭被訴事
    實為有罪之陳述，經法官告知簡式審判程序之旨，並聽取其
    與公訴人之意見後，本院認無不得或不宜改依簡式審判程序
    進行之處，爰依刑事訴訟法第273 條之1 第1 項、第284 條
    之1 之規定，由本院合議庭裁定本件由受命法官獨任進行簡
    式審判程序，合先敘明。
貳、實體方面：
一、上開事實，業據被告迭於警詢、偵訊及本院訊問時自白不諱
    ，且被告於前開時間採集之尿液經送驗，結果呈海洛因代謝
    物之嗎啡及安非他命、甲基安非他命之陽性反應乙節，此有
    台灣檢驗科技股份有限公司出具2007/11/09報告編號CH／20
    07/A1930之濫用藥物尿液檢驗報告及臺北縣政府警察局板橋
    分局偵辦毒品危害防制條例案被移送人姓名及代碼對照表各
    乙份（詳見偵查卷第82及83頁）在卷可稽；且扣案之白色粉
    末2 包經送鑑驗結果認：共淨重0.26公克，因鑑驗使用0.02
    0 公克，呈海洛因陽性反應；及扣案之透明結晶2 包經送鑑
    驗結果認：共淨重1.6 公克，因鑑驗使用0.013 公克，呈甲
    基安非他命之陽性反應乙節，此有台灣檢驗科技股份有限公
    司出具2007/11/20報告編號CH/2007/B0477 、2007/11/20報
    告編號CH/2007/B0476 之濫用藥物檢驗報告各乙份（詳見偵
    查卷第85及87頁）附卷可證，並有扣案之吸食器2 組可證。
    另按人體施用甲基安非他命後，其主要代謝物中，未改變型
    態之甲基安非他命占施用劑量達43% ，安非他命則約為5%；
    人體若施用安非他命後，主要代謝物中則有未改變型態之安
    非他命，但無甲基安非他命（法務部調查局93年5 月4 日調
    科壹字第09362413980 號函足資參照）。則人體若施用安非
    他命，其尿液代謝物不可能出現甲基安非他命，惟人體若施
    用甲基安非他命，尿液代謝物除主要有甲基安非他命外，亦
    可能有少量之安非他命。本案被告於96年10月24日為警採集
    之尿液經送驗後既僅檢出微量安非他命，而主要係檢出甲基
    安非他命之反應，此有上開藥物尿液檢驗報告可證，則被告
    自不可能係施用安非他命，當係施用甲基安非他命無疑，因
    此檢察官於聲請簡易判決處刑書內記載被告係施用安非他命
    云云，尚有誤會，應予更正，附此說明。故被告之自白核與
    事實相符，應堪予採信。是本件事證已臻明確，被告犯行洵
    堪認定，應予依法論科。
二、論罪科刑部分：
(一)、按施用毒品經觀察、勒戒或強制戒治執行完畢釋放後，5 年
    內再施用毒品，應適用毒品危害防制條例第20條第1 、2 項
    之規定，同條例第23條第2 項定有明文。經查，被告前於93
    年間因施用毒品案件，經本院以93年度毒聲字第282 號刑事
    裁定送觀察、勒戒後認有繼續施用毒品傾向，由本院95年度
    毒聲字第979 號刑事裁定令入戒治處所施以強制戒治1 年，
    並於96年4 月18日停止戒治出所，且於96年5 月18日戒治期
    滿，並經板橋地檢署檢察官以96年度戒毒偵字第235 號為不
    起訴處分確定在案，此有臺灣高等法院被告前案紀錄表乙份
    在卷可稽，是被告於強制戒治執行完畢釋放後5 年以內再施
    用毒品，則本件檢察官起訴被告施用第一、二級毒品，符合
    上開規定，合先敘明。
(二)、又按海洛因及甲基安非他命依毒品危害防制條例第2 條第2
    項第1 、2 款之規定，分別係屬第一、二級毒品，故核被告
    所為，係犯毒品危害防制條例第10條第1 項之施用第一級毒
    品罪及同條例第10條第2 項之施用第二級毒品罪。又被告持
    有海洛因、甲基安非他命分別係供己施用，則其持有之低度
    行為，為施用毒品之高度行為所吸收，均不另論罪。復被告
    所犯二罪之間，犯意各別，行為互殊，應予分論併罰。
(三)、爰審酌被告前有施用毒品之犯行，仍不知悔悟，故態復萌，
    再次施用毒品，無視於毒品對於自身健康之戕害及國家對於
    杜絕毒品犯罪之禁令，惟審酌被告犯後坦承犯行，態度尚佳
    ，及施用毒品者均具有相當程度之生理成癮性及心理依賴性
    ，戒除不易，且犯罪心態與一般刑事犯罪之本質不同，非難
    性較低等一切情狀，分別量處如主文所示之刑，並定應執行
    之刑，以資懲儆。
(四)、至扣案之海洛因2 包（驗餘合計淨重0.24公克）及甲基安非
    他命2 包（驗餘合計淨重1.587 公克），業經鑑驗屬實，已
    如前述，屬違禁物，不問是否屬於犯人與否，均應依毒品危
    害防制條例第18條第1 項前段規定，併予宣告沒收銷燬之。
    另扣案之包裝該海洛因之塑膠袋2 只、包裝該甲基安非他命
    之塑膠袋2 只及吸食器2 組，均係被告所有並供其施用毒品
    之用乙節，業據被告供述明確（詳見本院卷第85頁），爰依
    刑法第38條第1 項第2 款之規定，均併予宣告沒收。
據上論斷，應依刑事訴訟法第452 條、第273 條之1 第1 項、第
299 條第1 項前段，毒品危害防制條例第10條第1 項、第2 項、
第18條第1 項前段，刑法第11條前段、第51條第5 款、第38條第
1 項第2 款，判決如主文。
本案經檢察官彭聖斐到庭執行職務。
中    華    民    國    97    年    5    月     27    日
                  刑事第六庭法  官  饒金鳳
以上正本證明與原本無異。
如不服本判決，應於判決送達後10日內，向本院提出上訴書狀，
且上訴書狀應敘述具體理由，而上訴書狀未敘述上訴理由者，應
於上訴期間（即自收受判決書之翌日起算10日）屆滿後20日內補
提理由書。
                            書記官  王春森
中    華    民    國    97    年    5     月    27    日
附錄本案論罪科刑之法律條文：
毒品危害防制條例第10條：
施用第一級毒品者，處6 月以上5 年以下有期徒刑。
施用第二級毒品者，處3 年以下有期徒刑。


司法院資訊處製作；財團法人民間司法改革基金會備份。
